【裁判字號】    92,抗,122
【裁判日期】    920521
【裁判案由】    背信
【裁判全文】
臺灣高等法院臺南分院刑事裁定              九十二年度抗字第一二二號      Ｇ
      抗  告  人
      即自訴人    甲  ○  ○
      被      告  乙  ○  ○
右列抗告人因被告背信案件，不服臺灣臺南地方法院中華民國九十二年三月十九日裁
定（九十二年度自字第四七號）提起抗告，本院裁定如左：
      主      文
抗告駁回。
      理      由
一、自訴意旨如附件自訴狀所載。
二、按自訴案件於第一次審判期日前，法院訊問及調查結果，如認為案件有刑事訴訟
    法第二百五十二條至第二百五十四條之情形者，得以裁定駁回其自訴，同法第三
    百二十六條第三項定有明文。又所謂訊問及調查結果，無須自訴人及被告均受訊
    問，僅訊問自訴人或被告亦無不可，亦不以經言詞辯論為必要。又刑法第三百四
    十二條背信罪，須為他人處理事務，意圖為自己或第三人不法之利益，或損害本
    人之利益，而為違背其任務之行為，致生損害於本人之財產或其他利益者，始足
    成立。
三、經查：依自訴人自訴狀所載，被告係大樓（坐落台南縣永康市○○路二六０巷熱
    帶嶼公寓大廈）管理委員會主任委員，自訴人為該大廈之住戶，自訴人向該大樓
    管理員繳納近期管理費即民國（下同）九十一年十二月及九十二年一月，二個月
    份之管理費，但管理員拒收，被告仍在九十二年二月十一日之公告中指述自訴人
    欠繳該二月之管理費，因係被告不願收取，又不以書面細表列金額云云，為被告
    違背其任務之理由。惟查：抗告人即自訴人係自九十年十月起即未繳納管理費，
    至九十二年一月止，已積欠達新台幣二萬元，有欠繳管理費住戶名冊影本一紙在
    卷可按。又該大樓之管理費係向管理員繳納，由其代收後再轉交管理委員會，自
    訴人亦係繳費給該大樓之管理員，並指定要繳納近期二個月之管理費，因管理員
    認為應先繳納先前之欠款，而不願收受，並非逕向管理委員會主任委員之被告繳
    納，為兩造所是承，並有自訴人所寫之住戶意見表在卷可參。可知被告從未與自
    訴人接洽，被告並未有何違背其任務之行為，亦無有為自己或第三人不法之利益
    ，或損害自訴人之利益可言。
四、綜上所述，原審以自訴人指訴之情，顯與背信罪之構成要件有間，認被告之罪嫌
    不足，駁回本件之自訴。本院經核其認事用法，均無不當，裁定亦稱妥適。自訴
    人抗告意旨仍執陳詞，認原裁定不當云云，為無理由，應予駁回。
五、據上論結，應依刑事訴訟法第四百十二條，裁定如主文。
中    華    民    國      九十二      年      五      月      二十一    日
                                  臺灣高等法院臺南分院刑事第六庭
                                      審判長法官  楊    明    章
            法官  戴    勝    利
                                            法官  顏    基    典
右正本證明與原本無異。
不得再抗告。
                                      法院書記官  呂    嘉    文
中    華    民    國      九十二      年      五      月      二十三    日


司法院資訊處製作；財團法人民間司法改革基金會備份。
